# 陈老师好，想请教关于金融资产确认的问题

提问人：FreeSoulTimo 时间：2015-03-23 23:13:18
您好，计息的应收票据（金融资产）贴现和应收账款（金融资产）出售（终止确认情况）都属于金融资产终止确认，为什么票据的损益计入“财务费用”而账款的损益计入“营业外支出”？？ 谢谢您！！！

回答人：chenyiwei
我理解没有特别的理由，纯属习惯。但是随着应收账款保理业务日益普遍，将保理应收账款的出售损益按其实质计入财务费用应是更合理的做法。